臺灣臺中地方法院刑事判決　　　　　　100年度交易字第548號
公　訴　人　臺灣臺中地方法院檢察署檢察官
被　　　告　陳柏池
上列被告因公共危險案件，經檢察官提起公訴(100年度偵字6800
號、第9956號)，被告於準備程序中就被訴事實為有罪之陳述，
經告知簡式審判程序之旨，並聽取當事人之意見後，經本院合議
庭裁定由受命法官獨任進行簡式審判程序，判決如下:
    主    文
陳柏池服用酒類，不能安全駕駛動力交通工具而駕駛，處罰金新
臺幣捌萬伍仟元，如易服勞役，以新臺幣壹仟元折算壹日。
    犯罪事實
一、陳柏池自民國100年1月28日晚上10時許起至同日晚上12時許
    止，在臺中市西屯區○○○街之某酒吧內飲酒後，已達不能
    安全駕駛動力交通工具之程度，竟仍於100年1月29日凌晨1
    時許，騎乘車牌號碼3GF-825號重型機車上路，沿臺中市○
    ○路往西屯路方向行駛。嗣於100年1月29日凌晨1時40分許
    ，行經臺中市○○區○○路與大有二街交岔路口時，因不勝
    酒力、疏未注意前方車輛動態，而不慎撞及李雪玉所騎乘之
    車牌號碼OBL-161號重型機車，致李雪玉人車倒地，受有雙
    膝部、左踝關節擦挫傷之傷害(過失傷害部分，業經李雪玉
    撤回告訴，由本院另為不受理之判決）。嗣經警據報前往處
    理，並於100年1月29日凌晨2時52分許，對其施以酒精濃度
    呼氣測試，測得其呼氣所含酒精濃度每公升達0.53毫克，回
    溯計算陳柏池前揭騎乘上路之際，體內所含酒精濃度為每公
    升0.6472毫克(僅取小數點後4位數，計算方式詳下述三之部
    分)，而悉上情。
二、案經李雪玉訴由臺中市政府警察局第六分局報告臺灣臺中地
    方法院檢察署檢察官偵查起訴。
    理    由
一、本件被告陳柏池所犯，非死刑、無期徒刑、最輕本刑為3年
    以上有期徒刑之罪，或高等法院管轄第一審之案件，被告於
    準備程序中，就前揭被訴事實為有罪之陳述，經受命法官告
    以簡式審判程序之旨，並聽取被告與公訴人之意見後，本院
    認無不得或不宜改依簡式審判程序進行之處，爰依刑事訴訟
    法第273條之1第1項、第284條之1，經合議庭評議後，裁定
    本件由受命法官獨任進行簡式審判程序，是本件之證據調查
    ，依刑事訴訟法第273條之2規定，不受同法第159條第1項、
    第161條之2、第161條之3、第163條之1及第164條至第170條
    規定之限制，合先敘明。
二、上開犯罪事實，業據被告陳柏池於偵查及本院審理時均坦承
    不諱，核與證人即告訴人李雪玉於警詢、偵查中證述之情節
    相符，並有員警職務報告、呼氣酒精濃度測定單、道路交通
    事故現場圖、道路交通事故調查報告表(一)、(二)、中國醫
    藥大學附設醫院診斷證明書、臺中市警察局舉發違反道路交
    通管理事件通知單各1份及現場照片共24張在卷可憑，足見
    被告自白與事實相符，堪予採信。
三、按刑法第185條之3所稱服用酒類或其他相類之物，不能安全
    駕駛動力交通工具而駕駛之公共危險罪，係屬抽象危險犯之
    規定，此種抽象危險係伴隨飲酒過量之行為而當然成立。換
    言之，只需客觀上有此種行為出現，危險即視為存在，至於
    有無肇事之具體結果，均不影響公共危險罪責之成立。再者
    ，參考德、美等國家之認定標準，在酒精吐氣濃度達每公升
    0.55毫克時，就人體生理行為方面，會產生視覺反應遲鈍、
    影像不能集中、走路或講話可能發抖、動作笨拙等影響，就
    駕駛能力方面，亦會產生駕駛反應遲鈍、同時不能看清前方
    路況及車旁照後鏡等影響，在此情形下，其肇事率為一般正
    常人之10倍。次按體內酒精含量由開始飲酒時的0%，依飲酒
    量漸漸累積增加，在完成飲酒時體內酒精含量達到最高，隨
    後依代謝率逐漸代謝，至於體內酒精含量倒推計算代謝率，
    依交通部運輸研究所於77年8月間針對國人進行實驗研究指
    出為每小時每公升0.0628毫克（引自陳高村著吐氣中酒精含
    量倒推計算過程一文）。查被告於本院審理中自承其飲酒後
    開始騎乘車牌號碼3GF-825號重型機車之際，係100年1月29
    日凌晨1時許，而警員則於同日凌晨2時52分對被告進行酒精
    濃度呼氣測試，當時被告酒精濃度測試值為每公升0.53毫克
    ，則被告自騎車至酒測之時間相距約1小時52分，依前揭國
    人體內酒精含量之代謝率計算，被告於騎車之始體內所含酒
    精濃度為每公升0.6472毫克（計算式為：0.53mg/L+0.0628m
    g/L* 112/60 hr=0.6472mg/L，取小數點後4位數），是被告
    騎車上路之際，其酒精濃度已達每公升0.6472毫克，已逾道
    路交通安全規則第114條第2款所定呼氣所含酒精濃度超過每
    公升0.25毫克而不得駕車之程度2倍以上，業具相當之危險
    性。參以被告行經上開路段，不慎撞及前方告訴人李雪玉騎
    乘之機車而肇事一情，顯見被告酒後騎車，已使其協調功能
    降低，足認被告因酒後受酒精影響，致其注意及反應等能力
    均減退，而無法妥適騎車，其當時已達不能安全駕駛動力交
    通工具之狀態，應堪認定。本案事證明確，被告犯行洵堪認
    定，應予依法論科。
四、核被告所為，係犯刑法第185條之3服用酒類不能安全駕駛動
    力交通工具而駕駛罪。爰審酌被告於97年間，因公共危險案
    件，經臺灣臺中地方法院檢察署檢察官以97年度偵字第2660
    6號為緩起訴之處分確定，有臺灣高等法院被告前案紀錄表1
    份可參，其就酒精成分對人之意識、控制能力具有不良影響
    ，超量飲酒後會導致對週遭事物之辨識及反應能力較平常狀
    況薄弱，因而酒後駕車在道路上行駛，對往來之公眾及駕駛
    人自身皆具有高度危險性一節知之甚詳，竟仍圖一己往來交
    通之便，於飲酒後，呼氣中所含酒精濃度已達每公升0.6472
    毫克，已處於不能安全駕駛動力交通工具之狀態，仍率爾騎
    車上路，並因而撞及告訴人李雪玉騎乘之機車，致告訴人李
    雪玉受有前揭傷害，漠視自己及公眾行之安全，誠屬不該。
    併斟酌被告已與告訴人李雪玉達成和解，有臺中市西屯區調
    解委員會調解書1份附卷足稽，犯罪後坦承犯行，尚知悔悟
    、高職畢業之智識程度等一切情狀，量處如主文所示之刑，
    並諭知易服勞役之折算標準，以示懲儆。
據上論斷，應依刑事訴訟法第273條之1第1項、第299條第1項前
段，刑法第185條之3、第42條第3項前段，刑法施行法第1條之1
第1項，判決如主文。
本案經檢察官王淑月到庭執行職務。
中    華    民    國   100    年    8     月    15    日
                  刑事第五庭    法  官  林慧欣
以上正本證明與原本無異。
如不服本判決應於收受送達後10日內向本院提出上訴書狀，並應
敘述具體理由；其未敘述上訴理由者，應於上訴期間屆滿後20日
內向本院補提理由書（均須按他造當事人之人數附繕本）「切勿
逕送上級法院」。
                                書記官  鄭淑英
中    華    民    國   100    年    8     月    15    日
附錄本案論罪科刑法條全文：
中華民國刑法第185 條之3
服用毒品、麻醉藥品、酒類或其他相類之物，不能安全駕駛動力
交通工具而駕駛者，處1 年以下有期徒刑、拘役或科或併科15萬
元以下罰金。